# 税金及附加报表项目的核算范围

提问人：baihaojie1986 时间：2017-05-04 14:47:51
@chenyiwei 陈版主: 在实务中发现好多客户把个税也放进税金及附加里面核算，请问这样合适吗，税金及附加具体范围能详细讲解下吗？

回答人：chenyiwei
“税金及附加”的核算范围包括除以下 4 种情况以外的税费：（ 1 ）价外流转税（增值税）；（ 2 ）企业所得税；（ 3 ）代扣代缴税项；
（ 4 ）构成资产成本的税项。 一般情况下代扣代缴的个人所得税不应列入“税金及附加”，但某些地方在建安行业不论具体情况一刀切附征的个人所得税并不是一般意义上的代扣代缴税项，如果这部分税项由企业负担，则计入“税金及附加”也是可以接受的。